# 关于呆滞料报废损失，在现金流量表中该如何填列？

提问人：spurs72 时间：2016-10-27 17:24:48
企业有一批物料是为特定的客户购入的（已签订合同），后来客户毁约，导致该批物料呆滞了很久，在今年正式收取了客户违约金计入了营业外收入，对应的呆滞料已经处理掉了（扔掉了），计入了营业外支出中，请问这部分损失，在编制现金流量表的时候该如何填列？谢谢！

回答人：chenyiwei
该物料报废事项，一方面减少净利润，另一方面通过“存货的减少”项目加回，对经营活动现金流量净额无影响，不需要其他特殊处理。